zh-CN: 保健/美容/卫生/护理 > 医疗保健 > 无障碍与移动辅助用品 > 助行器具 > 手杖: 折叠手杖; 偏置手杖; 四支点手杖; 座椅拐杖; 三脚拐杖; 拐杖; 导盲杖
bg-BG: Здраве и красота > Грижа за здравето > Мобилност и помощни средства > Помощни средства за ходене > Бастуни с извита и права дръжка: Сгъваеми бастуни; Бастуни с извита дръжка; Четириопорни бастуни; Бастуни със седалка; Триопорни бастуни; Бастуни с права дръжка; Бели бастуни
pt-PT: Saúde e beleza > Cuidados de saúde > Mobilidade e acessibilidade > Auxílios à marcha > Bengalas e muletas: Bengalas dobráveis; Bengalas com compensação; Bengalas com quatro apoios; Bengalas com assento; Bengalas de três pontas; Muletas; Bengalas brancas
hr-HR: Zdravlje i ljepota > Briga za zdravlje > Mobilnost i pristupačnost > Pomagala za hodanje > Pomoćni štapovi za hodanje: Sklopivi štapovi; Štapovi otvorene drške; Štapovi s 4 noge; Štapovi sa sjedalom; Tronožni štapovi; Štapovi za hodanje; Bijeli štapovi
hu: Egészség és szépség > Egészségügyi ellátás > Mobilitás és hozzáférhetőség > Járássegítők > Sétabotok és sétapálcák: Összecsukható sétabotok; Elfordított sétabotok; Négy lábú sétabotok; Ülőkebotok; Háromlábú botok; Sétabotok; Fehér botok
it: Salute e bellezza > Salute > Mobilità e accessibilità > Ausili per la deambulazione > Bastoni da passeggio: Bastoni pieghevoli; Bastoni offset; Bastoni quadrupli; Bastoni da seduta; Bastoni treppiedi; Bastoni da passeggio; Bastoni bianchi
lt-LT: Sveikata ir grožis > Sveikatos priežiūra > Mobilumas ir pritaikymas neįgaliesiems > Pagalbinės vaikščiojimo priemonės > Lazdelės ir lazdos: Sulankstomos lazdos; Išlenktos lazdos; Keturių atramų lazdos; Lazdelės su sėdyne; Trikojo lazdelės; Vaikščiojimo lazdos; Baltosios lazdelės
fr: Santé et beauté > Santé > Mobilité et accessibilité > Aides à la marche > Cannes: Cannes pliantes; Cannes à poignées décalées; Cannes quadripodes; Cannes-sièges; Cannes tripodes; Bâtons de marche; Cannes blanches
sl-SI: Zdravje in lepota > Zdravje > Mobilnost in dostopnost > Pripomočki za hojo > Palice in sprehajalne palice: Zložljive palice; Palice z zamaknjenim ročajem; Štirinožne palice; Sedežne palice; Tripod palice; Sprehajalne palice; Bele palice
pl: Zdrowie i uroda > Opieka zdrowotna > Artykuły dla osób mających trudności z poruszaniem się > Pomoce ułatwiające chodzenie > Laski: Laski składane; Laski bariatryczne; Laski z czworonogiem; Laski z siedziskiem; Laski trójnożne; Laski ozdobne; Białe laski
sk-SK: Zdravie a krása > Starostlivosť o zdravie > Mobilita a dostupnosť > Pomôcky pri chôdzi > Palice a vychádzkové palice: Skladacie palice; Ohnuté palice; Štvorstopové palice; Palice so sedadlom; Trojbodové palice; Vychádzkové palice; Biele palice
ja: 美容・健康 > ヘルスケア > 移動補助具・生活補助具 > 歩行補助用品 > 杖: 折りたたみ杖; オフセットケーン; クアッドケーン; 椅子付き杖; 三脚杖; ステッキ; 白杖
zh-TW: 保健與美容 > 健康照護 > 無障礙行動力 > 行走輔具 > 手杖: 折疊手杖; 柺杖; 四腳杖; 座杖; 三腳杖; 登山杖; 白杖
nl: Gezondheid en persoonlijke verzorging > Gezondheidszorg > Mobiliteit en toegankelijkheid > Loophulpmiddelen > Wandel- en loopstokken: Opvouwbare loopstokken; Offset loopstokken; Loopstokken met vier poten; Zit wandelstokken; Tripod wandelstokken; Hulpwandelstokken; Witte stokken
en: Health & Beauty > Health Care > Mobility & Accessibility > Walking Aids > Canes & Walking Sticks: Folding Canes; Offset Canes; Quad Canes; Seat Canes; Tripod Canes; Walking Sticks; White Canes
fi: Terveys ja kauneus > Terveydenhoito > Liikkuminen ja esteettömyys > Kävelyapu > Nousutuet ja kävelykepit: Kokoontaitettavat nousutuet; Tasapainottavat nousutuet; Nelijalkaiset nousutuet; Istuinkeppi; Kolmijalkainen keppi; Kävelykepit; Valkoinen keppi
th: สุขภาพและความงาม > การดูแลสุขภาพ > การเคลื่อนไหวและการเข้าถึง > ที่ช่วยเดิน > ไม้เท้า: ไม้เท้าพับได้; ไม้เท้าปรับระดับ; ไม้เท้าสี่ขา; ไม้เท้าที่มีที่นั่ง; ไม้เท้าสามขา; ไม้เท้าพยุง; ไม้เท้าคนตาบอด
ko: 건강/미용 > 건강 관리 > 이동/사용 편의 > 보행 보조기 > 지팡이: 접이식 지팡이; 오프셋 지팡이; 네발 지팡이; 좌석 지팡이; 삼각 지팡이; 패션 지팡이; 흰 지팡이
cs: Zdraví a krása > Zdravotní péče > Omezená pohyblivost a bezbariérový přístup > Berle, hole a chodítka > Vycházkové hole: Skládací hole; Bariatrické hole; Bariatrické hole podpůrné čtyřbodové; Sedací hole; Trojnožkové hole; Hůlky na chození; Bílé hole
pt-BR: Saúde e beleza > Cuidados com a saúde > Mobilidade e acessibilidade > Auxílios para locomoção > Bengalas: Bastões dobráveis; Bastões compensados; Bastões quádruplos; Bengalas com assento; Bengalas tripé; Bastões de caminhada; Bengalas brancas
tr: Sağlık ve Güzellik > Sağlık Bakım > Mobilite ve Kolay Erişim > Yürüme Yardımcıları > Değnekler ve Bastonlar: Katlanır Bastonlar; Ofset Bastonlar; Dörtlü Bastonlar; Oturmalı Bastonlar; Tripod Bastonlar; Yürüme Bastonları; Beyaz Bastonlar
nb: Skjønnhet og helse > Helsestell > Mobilitet og tilgjengelighet > Ganghjelpemidler > Stokker: Foldestokker; Gåstokker; Stokker med fire føtter; Stokker med sete; Trefotsstokker; Spaserstokker; Hvite stokker
el: Υγεία & ομορφιά > Φροντίδα υγείας > Κινητικότητα & προσβασιμότητα > Βοηθήματα βάδισης > Μπαστούνια & ράβδοι βάδισης: Πτυσσόμενα μπαστούνια; Μπαστούνια αντιστάθμισης; Τετράποδα μπαστούνια; Μπαστούνια με κάθισμα; Μπαστούνια τρίποδα; Ράβδοι βάδισης; Λευκά μπαστούνια
vi: Sức khỏe và sắc đẹp > Chăm sóc sức khỏe > Sản phẩm hỗ trợ khả năng di chuyển và tiếp cận > Thiết bị hỗ trợ đi lại > Ba toong và gậy chống: Ba toong gập; Gậy độ lệch chơi golf; Gậy hỗ trợ đi lại; Gậy đi có ghế ngồi; Gậy ba chân; Gậy chống; Gậy trắng cho người khiếm thị
da: Sundhed og skønhed > Sundhedspleje > Bevægelighed og mobilitet > Ganghjælpemidler > Stokke: Foldestokke; Afsætningsstokke; Quad-stokke; Sædestokke; Tripod-stokke; Vandrestokke; Hvide stokke
es: Salud y belleza > Cuidado de la salud > Movilidad y accesibilidad > Utensilios para andar > Bastones para andar: Bastones plegables; Bastones compensados; Bastones cuádruples; Bastones con asiento; Bastones de trípode; Bastones; Bastones blancos
de: Gesundheit & Schönheit > Gesundheitspflege > Senioren- & Behindertenbedarf > Gehhilfen > Geh- und Spazierstöcke: Faltstöcke; Gehstöcke für hohe Belastung; Vierfuß-Gehstöcke; Sitzstöcke; Dreibeinstöcke; Gehstöcke; Weiße Stöcke
sv: Skönhet och hälsa > Hälsovård > Rörlighet och tillgänglighet > Gånghjälpmedel > Käppar: Fällbara käppar; Promenadkäppar; Käppar med fyra fötter; Sittkäppar; Trefotskäppar; Gåkäppar; Vita käppar
ru: Красота и здоровье > Медицинские товары > Обеспечения мобильности людей > Вспомогательные приспособления для ходьбы > Трости и опорные палочки: Складные трости; Трости с изогнутой рукояткой; Четырехопорные трости; Трости-сиденья; Трости-треноги; Опорные палочки; Белые трости
ro-RO: Sănătate și frumusețe > Îngrijirea sănătății > Mobilitate și accesibilitate > Dispozitive ajutătoare pentru mers > Bastoane și toiege: Bastoane pliabile; Bastoane cu mâner curbat; Bastoane cu patru picioare; Bastoane cu scaun; Bastoane cu trei picioare; Toiege; Bastoane albe